# 母公司吸收合并子公司合并日到实际注销日子公司净损益处理

提问人：会 计视 野 ing 时间：2022-06-27 13:00:42
请教陈版主，母公司吸收合并全资子公司， 2021 年 12 月 31 日为合并日，实际注销在 2022 年 6 月， 2021 年底按照会计准则解释第七号将子公司账面资产负债，留存收益过入母公司，与长投的差额调整了母公司资本公积， 2022 年 1 月 1 日至 6 月 30 日子公司实现净损益怎么过入母公司账上？

回答人：chenyiwei
在将由 2022 年 1 月 1 日至 6 月 30 日子公司实现净损益所形成的资产、负债再次转入母公司时，再次运用解释 7 号第四条的原则处理即可。